【裁判字號】    97,易,1885
【裁判日期】    970715
【裁判案由】    毒品危害防制條例
【裁判全文】
臺灣臺北地方法院刑事判決              97年度易字第1885號
公  訴  人  臺灣臺北地方法院檢察署檢察官
被      告  甲○○
上列被告因違反毒品危害防制條例案件，經檢察官提起公訴（97
年度偵字第12744 號），被告於本院準備程序就被訴事實為有罪
之陳述，經本院告知被告簡式審判程序意旨，並聽取檢察官、被
告之意見後，本院裁定改依簡式審判程序審理、判決如下：
    主  文
甲○○持有第二級毒品，處拘役貳拾日，如易科罰金，以新臺幣
壹仟元折算壹日。緩刑貳年，扣案之第二級毒品MDMA圓形錠劑壹
顆（淨重零點貳玖肆零公克、驗後餘重零點貳玖貳伍公克）沒收
銷燬。
    事  實
一、甲○○於民國97年2 月24日晚上10時許，在台北縣中和市南
    勢角地區某地，以每顆新臺幣（下同）400 元代價，向一位
    不詳姓名年籍年約30歲成年男子購入第二級毒品MDMA（俗稱
    搖頭丸）1顆（淨重0.2940公克、驗後餘重0.2925 公克）後
    ，欲供己施用而持有之。嗣其於97年2月26日下午5時40分許
    ，途經臺北市○○區○○路133 巷與伊通街之交岔口處，適
    遇警路檢而心生害怕，並於偵查機關尚不知孰為犯人持有上
    開MDMA時，主動向現場警員承認伊持有MDMA，並自其左腳布
    鞋內自動取出該MDMA，自首而願接受裁判，乃扣得上開1 顆
    第二級毒品MDMA，始悉上情。
二、案經臺北市政府警察局中山分局報請臺灣臺北地方法院檢察
    署檢察官偵查起訴。
    理  由
壹、程序方面
一、按除被告所犯為死刑、無期徒刑、最輕本刑為三年以上有期
    徒刑之罪或高等法院管轄第一審案件者外，於法院行準備程
    序進行中，被告先就被訴事實為有罪之陳述時，審判長得告
    知被告簡式審判程序之旨，並聽取當事人、代理人、辯護人
    及輔佐人之意見後，裁定進行簡式審判程序；且受命法官行
    準備程序，與法院或審判長有同一之權限；又簡式審判程序
    之證據調查，不受刑事訴訟法第159 條第1 項、第161 條之
    2 、第161 條之3 、第163 條之1 及第164 條至第170 條規
    定之限制，刑事訴訟法第273 條之1 第1 項、第279 條第2
    項前段、第273 條之2 分別定有明文。
二、查本件被告甲○○所犯為死刑、無期徒刑、最輕本刑為三年
    以上有期徒刑以外之罪，且非高等法院管轄第一審之案件，
    其於準備程序就前揭被訴事實為有罪之陳述，經本院告知簡
    式審判程序之旨，並聽取當事人之意見後，本院認無不得或
    不宜改依簡式審判程序進行之處，爰依刑事訴訟法第273 條
    之1第1項，裁定本件依簡式審判程序進行，合先敘明。
貳、實體方面
一、上揭事實，業據被告甲○○於本院97年7月8日準備程序、審
    判程序時均供承不諱，並有臺北市政府警察局中山分局長春
    路派出所違反刑事案件陳報單、搜索暨扣押筆錄、扣押物品
    目錄表、臺北市政府警察局中山分局查獲涉嫌毒品危害防制
    條例毒品初步鑑驗報告書、照片3 張、臺北市政府警察局中
    山分局尿液採樣同意書、應篩檢個案通報單、臺灣尖端先進
    生技醫藥股份有限公司濫用藥物尿液檢驗報告、扣押物品97
    年度綠保管字第505 號清單、交通部民用航空局航空醫務中
    心毒品鑑定書在卷可稽（見臺灣臺北地方法院檢察署97年度
    毒偵字第945號，以下簡稱偵卷，第7頁、第13至18頁、第26
    至27頁、第37至40頁、第44至47頁），並有第二級毒品MDMA
    （俗稱搖頭丸）1 顆扣案可徵，且該扣案物送經交通部民用
    航空局航空醫務中心毒品鑑定結果，該圓形錠劑1 顆成分係
    3,4-亞甲基雙氧甲基安非他命（MDMA），係屬毒品危害防制
    條例第2條第2項第2 款所稱之第二級毒品，此有同上偵卷第
    45頁之交通部民用航空局航空醫務中心毒品鑑定書1 紙在卷
    可佐。綜上，被告自白與事實相符，應堪採信。
二、查MDMA（俗稱搖頭頭）係3,4-亞甲基雙氧甲基安非他命成分
    ，係屬毒品危害防制條例第2條第2項第2 款所稱之第二級毒
    品，不得持有、施用，詎被告未經許可無故持有，核其所為
    ，係犯毒品危害防制條例第11條第2 項之持有第二級毒品罪
    。查被告上開自首而願接受裁判乙情，有同上偵卷第9 頁被
    告97年2 月26日警詢筆錄、搜索暨扣押筆錄、扣押物品目錄
    表、臺北市政府警察局中山分局查獲涉嫌毒品危害防制條例
    毒品初步鑑驗報告書在卷可事，並自願接受裁判，已符合自
    首之要件，爰依刑法第62條前段規定，減輕其刑。又被告持
    有上開第二級毒品MDMA圓形錠劑1顆之淨重0.294 0公克、驗
    後餘重0.2925公克（取0.0015公克鑑定用罄），上開毒品鑑
    定書在卷可徵，是被告持有第二級毒品ＭＤＭＡ之數量未達
    行政院公布之持有毒品加重其刑之數量標準第2條第1項第2
    款所定之淨重10公克以上，爰不依毒品危害防制條例第11條
    第4 項之規定加重其刑至二分之一，附此敘明。
三、玆審酌被告年紀已達27歲，應知悉毒品禁止濫用，應予非難
    ，惟其持有數量尚微，並未施用，且於犯後坦認犯行，且未
    曾受有期徒刑以上刑之宣告，有臺灣高等法院被告前案紀錄
    表在卷可稽等一切情狀，量處如主文所示之刑，並斟酌被告
    高職畢業，經濟狀況不富裕等情，有警詢筆錄可參，乃諭知
    如易科罰金從輕以新臺幣1,000元折算1日，用啟自新。末查
    ，被告未曾有任何犯罪之前科紀錄，有臺灣高等法院被告前
    案紀錄表1 份附卷可佐，其素行良好，再酌被告於偵查機關
    尚不知孰為犯人及犯罪事實時，即主動向警員自首而願接受
    裁判，並於犯後有悔改之意等情節，是被告經此警偵審程序
    並受有如主文所示之刑教訓，應知警惕，本院斟酌再三，認
    其所受刑之宣告以暫不執行為適當，爰併予宣告緩刑2 年，
    以勵自新。
四、至於扣案如主文所示第二級毒品MDMA圓形錠劑1顆之淨重0.2
    940公克、驗後餘重0.2925 公克（取0.0015公克鑑定用罄）
    ，經送驗後，確含有3,4-亞甲基雙氧甲基安非他命成分，係
    屬毒品危害防制條例第2條第2項第2 款所稱之第二級毒品，
    有上開毒品鑑定書在卷可徵考。是扣案第二級毒品MDMA圓形
    錠劑1顆，不論何人所有，應依毒品危害防制條例第18條第1
    項前段規定，沒收銷燬之。至於送驗耗損者，因已滅失，爰
    不宣告沒收銷燬之，併此敘明。
據上論斷，應依刑事訴訟法第273條之1第1項、第299條第1 項前
段，毒品危害防制條例第11條第2項、第18條第1項前段，刑法第
11 條、第62條前段、第74條第1項第1款、第41條第1項前段，判
決如主文。
本案經檢察官王育珍到庭執行職務。
中    華    民    國    97      年  7     月    15    日
                  刑事第十六庭  法  官  施添寶
以上正本證明與原本無異。
如不服本判決應於收受本判決後10日內向本院提出上訴書狀，並
應敘述具體理由，如未敘述上訴理由者，應於上訴期間屆滿後20
日內補提理由書狀於本院（均須按他造當事人之人數附繕本）「
切勿逕送上級法院」。告訴人或被害人如對於本判決不服者，應
具備理由請求檢察官上訴，其上訴期間之計算係以檢察官收受判
決正本之日期為準。
                                書記官  陳弘文
中    華    民    國    97      年  7     月    15    日
附錄本案論罪科刑法條全文
毒品危害防制條例第11條
持有第一級毒品者，處三年以下有期徒刑、拘役或新臺幣五萬元
以下罰金。
持有第二級毒品者，處二年以下有期徒刑、拘役或新臺幣三萬元
以下罰金。


司法院資訊處製作；財團法人民間司法改革基金會備份。
